【裁判字號】    91,簡,526
【裁判日期】    920328
【裁判案由】    房屋稅
【裁判全文】
臺北高等行政法院判決                              九十一年度簡字第五二六號
    原      告  甲○○
    被      告  臺北市稅捐稽徵處
    代  表  人  乙○○處長）.
右當事人間因房屋稅事件，原告不服財政部中華民國九十一年四月三日台財訴字第○
九一○○一○二四九號再訴願決定，提起行政訴訟。本院判決如左：
    主  文
原告之訴駁回。
訴訟費用由原告負擔。
    理  由
一、按行政訴訟法第四條第一項規定：人民因中央或地方機關之違法行政處分，認為
    損害其權利或法律上之利益，經延長訴願決定期間逾二個月不為決定者，得向高
    等行政法院提起撤銷訴訟。復按「行政訴訟原以官署之處分為標的倘事實上原處
    分已不存在則原告之訴因訴訟標的之消滅即應予以駁回。」改制前行政法院二十
    七年判字第二八號著有判例可稽。從而，向高等行政法院提起撤銷訴訟以行政處
    分存在為其前提要件，如行政處分業經訴願決定撤銷而不存在，自不得提起行政
    訴訟，原告如逕行對之提起行政訴訟，即屬欠缺權利保護要件，其起訴不能認為
    有理，應判決駁回之。
二、經查，本件原告所有坐落臺北市○○○路○段六八號地下室建物，原經被告按其
    營業用三八六平方公尺（應稅）及非住家非營業用二八．五平方公尺（免稅）課
    徵房屋稅。嗣原告於民國（下同）八十七年八月十日申請變更使用情形，即該房
    屋面積二分之一按住家用稅率課徵八十七年度房屋稅，經被告以八十七年九月十
    日北市稽中正創字第八七九一七一四九○○號書函否准。原告不服，提起訴願，
    經臺北市政府以八十八年六月九日府訴字第八八○三○二五四○一號訴願決定駁
    回。原告仍有不服，提起再訴願，經財政部以九十一年四月三日台財訴字第○九
    一○○一○二四九號訴願決定，將訴願決定及原處分均撤銷，由原處分機關另為
    處分，有該訴願決定書影本在卷可稽，是被告八十七年九月十日北市稽中正創字
    第八七九一七一四九○○號書函處分及訴願決定業經訴願決定機關即財政部撤銷
    而不復存在，堪以確定，則原告復就已不存在之處分請求本院撤銷，其並無訴訟
    上權利保護之必要，至為顯然。從而本件原告之訴欠缺權利保護要件，並無訴訟
    上之利益，揆之首揭說明，原告之訴在法律上顯無理由，本院自得不經言詞辯論
    ，逕以判決駁回之。又本件訴訟因欠缺權利保護必要既經駁回，其實體上之主張
    即無庸審酌，併予敘明。
三、依行政訴訟法第二百三十三條第一項、第二百三十六條、第一百零七條第三項、
    第一百零四條、民事訴訟法第九十五條、第七十八條，判決如主文。
中      華      民      國    九十二    年      三      月    二十八    日
                          臺 北 高 等 行 政 法 院   第 五 庭
                                                    法  官  黃清光
右為正本係照原本作成。
本件以訴訟事件所涉及之法律見解具有原則性者為限，始得於本判決送達後二十日內
向本院提出上訴狀並表明上訴理由，如已於本判決宣示後送達前提起上訴者，應於判
決送達後二十日內補具上訴理由（均按他造人數附繕本），且經最高行政法院許可後
方得上訴。
中      華      民      國    九十二    年      三      月    二十八    日
                                                    書記官  楊子鋒


司法院資訊處製作；財團法人民間司法改革基金會備份。
